臺灣高等法院高雄分院刑事裁定
111年度抗字第217號
抗  告  人  
即受刑人    紀仲威




上列抗告人因聲請定其應執行刑案件，不服臺灣橋頭地方法院中
華民國111年6月29日裁定(111年度聲字第642號)，提起抗告，本
院裁定如下：
    主  文
抗告駁回。
    理  由
一、本件抗告意旨略以：抗告人即受刑人紀仲威因涉犯殺人未遂
    、毒品等罪聲請定應執行刑。按法律上屬於自由裁量事項，
    尚非蓋無法律性之拘束，在法律有其外部界限及內部界限。
    前者為法律之具體規定，使法院得以具體選擇為適當裁判，
    此為自由裁量之外部界限；後者為法院為自由裁量之內部界
    限。立法者基於刑事政策之考量，避免數罪累計而處罰過嚴
    ，罪責失衡，藉由將受刑人所犯數罪合併之刑度重新裁量，
    以防止刑法過苛，經定其應執行刑，因較有利於受刑人以保
    障人權。刑法既已刪除第56條連續犯之規定，故於數罪定應
    執行刑時依內部界限，考量法律之目的、法律秩序之理念，
    並秉持禁止雙重評價原則為之。自由刑涉及層面廣泛，嚴重
    危害人身自由，除手段必要性、限制妥當性，亦有比例原則
    之適用。刑罰之目的並非以刑治人，其宗旨係在導正並教誨
    觸法者，為此抗告人請求撤銷原裁定，重新從輕為最有利於
    抗告人之裁定云云。
二、按裁判確定前犯數罪者，併合處罰之；受刑人請求檢察官聲
    請定應執行刑者，依刑法第51條規定定之；宣告多數有期徒
    刑者，於各刑中之最長期以上，各刑合併之刑期以下，定其
    刑期，但不得逾30年；刑法第50條第1項本文、第2項及第51
    條第5款分別定有明文。又數罪併罰合併定應執行刑之制度
    目的，在以各罪宣告刑為基礎，綜合評價各罪類型、法益侵
    害之綜合效果，考量犯罪人個人特質，認應對之具體實現多
    少刑度，始足達到矯治教化之必要程度，並符罪責相當原則
    。此裁量權之行使，屬實體法上賦予法院依個案裁量之職權
    ，如所為裁量未逾法定刑範圍，且無違背制度目的或公平正
    義情形，即無違法可言。
三、查受刑人犯如附表所示各罪，其犯罪時間均在附表編號1之
    罪於民國110年5月7日判決確定之前，檢察官依據受刑人請
    求，向最後事實審法院聲請合併定其應執行之刑，於法有據
    。原裁定以受刑人（即抗告人）因犯如附表所示之殺人未遂
    、放火燒毀建物、恐嚇危害安全及販賣第三級毒品等8罪，
    經臺灣高等法院臺南分院、臺南地方法院及橋頭地方法院以
    判決判處如附表所示之刑，且於如附表所示日期分別確定，
    及其中附表編號1至3 所示殺人未遂等3罪曾經臺灣臺南地方
    法院111年度聲字第255號裁定定應執行有期徒刑6年2月(原
    合計刑度為6年9月，即：4年4月＋1年10月＋7月=6年9月)、附
    表編號4至8所示販賣第三級毒品罪5罪曾經臺灣橋頭地方法
    院110年度訴字第326號判決定應執行有期徒刑 3年(原合計
    刑度為9年4月，即：2年＋1年10月×4=9年4月)，嗣加計附表
    編號1至8之有期徒刑合計達16年1月。而如附表編號1至3所
    示曾經定應執行刑有期徒刑6年2月，加計附表編號4至8之定
    應執行有期徒刑3年，亦共計9年2月。原裁定於其內部界限9
    年2月至16年1月間定其應執行刑為有期徒刑9年，並未逾越
    刑法第51條第5款之規定，且查抗告人所犯附表編號4至8之 
    5罪所處之刑高達9年4月，原判決僅量處有期徒刑3年，而附
    表編號1至3所犯之罪為殺人未遂、放火燒毀建物及恐嚇危害
    安全，犯罪性質、態樣均與販賣第三級毒品之罪不同，原裁
    定就前已定之應執行9年2月再予酌減2月為應執行有期徒刑9
    年，並無違反自由裁量之內部界限或濫用其職權可言，亦無
    全然喪失權衡意義或其裁量行使顯然有違比例、平等諸原則
    之裁量權濫用之情形，亦難謂有侵害抗告人原本已有之權益
    。抗告意旨以其他裁定為比附援引，指摘原裁定違法不當，
    自無理由，應予駁回。
據上論結，應依刑事訴訟法第412條，裁定如主文。
中　　華　　民　　國　　111 　年　　8 　　月　　10　　日
                  刑事第九庭    審判長法  官  莊崑山
                                      法  官  林家聖
                                      法  官  惠光霞
以上正本證明與原本無異。
如不服本裁定應於送達後5日內向本院提出再抗告狀。
中　　華　　民　　國　　111 　年　　8 　　月　　10　　日
                                      書記官  黃月瞳